臺灣臺中地方法院刑事判決　　　　　　　　　　　九十三年度交易字第一九六號
　　公　訴　人　臺灣臺中地方法院檢察署檢察官
　　被　　　告　乙○○
　　輔　佐　人　甲○○
右列被告因過失傷害案件經檢察官提起公訴（九十三年度調偵績字第一號）本院判決
如左：
    主  文
乙○○因過失傷害人，處拘役伍拾日，如易科罰金，以參佰元折算壹日。
    事  實
一、乙○○於民國九十一年五月二十五上午駕駛車牌號碼Ｒ五－六四九九號自用小客
    車載其女張佳惠、張佳雯欲前往台中市新民商工上學，沿著台中市○○路往永興
    街方向行駛，於同日上午七時四十五分許，行經健行路與學士路交岔路口時，因
    紅燈停車，應注意駕駛人駕駛汽車應遵守道路交通號誌之指示，及車前狀況，並
    隨時採取必要之安全措施，而依當時天候晴、路面乾燥、無缺陷、無障礙物、視
    距良好，又無不能注意之情事，竟疏於注意，於路口燈號變換之際於通過上開交
    岔路口時，未待紅燈變換為綠燈，即貿然起步通過，斯時，適有丙○○騎乘車牌
    號碼ＶＯＮ－五四一號輕型機車沿著學士路往美德路方向行駛由台縣鄉往方向行
    駛，亦疏未注意駕駛人駕駛汽車應遵守道路交通號誌之指示，及車前狀況，並隨
    採取必要之安全措施，而依當時情形，路面無障礙，亦無不能注意之情事，竟疏
    於注意及此，貿然闖黃燈通過前開路口而見狀煞車不及，因而撞及乙○○上開自
    用小客車之左側車下部，致丙○○人車倒地，並受有第十二胸椎骨折之傷害。車
    禍發生後，路人見狀報警，乙○○於警員楊松鶴到場時陳述肇事經過而接受裁判
    。
二、案經丙○○訴由台灣台中地方法院檢察署檢察官偵查起訴。
    理  由
一、訊據被告乙○○固坦承於右開時、地駕車與告訴人丙○○騎乘之機車發生車禍肇
    事致告訴人受傷之事實坦承不諱，核與告訴人指訴之情節相符，並有道路交通事
    故調查報告表（一）（二）、相片四張附卷可稽，惟否認有何過失傷害犯行，辯
    稱係告訴人闖紅燈，伊係綠燈行駛云云。惟查：證人林建緯迭於台灣高等法院台
    中分院檢察署檢察官及偵查中訊問是結證稱伊聽到撞擊聲，即抬頭起來看，被撞
    之燈號還是綠燈，機車已被撞倒了，一位婦人也倒在地上，當時機車係倒在便利
    商店靠近裕毛屋處，伊當時看了一下馬路間的車，沒有很多，應該是紅綠燈正在
    變換之際，當時健行路上還有很多車輛行駛等語，顯見本件被告與告訴人撞擊之
    時，該路口正值燈號變換之際，亦即被告路口雖是紅燈欲變換綠燈，但尚未變為
    綠燈，而告訴人之路口係綠燈變黃燈尚未變為紅燈之際，而依國人駕駛習慣，此
    時甚易發生車禍，紅燈一方即起步，綠燈一方仍行駛，此參諸證張佳惠、張佳雯
    於偵訊時均結證伊等之車子係剛要起步等語；另證人張佳雯於偵訊時亦伊係跟著
    前方車輛走，所以認為係綠燈等語，亦徵被告係跟著前方車輛行駛，疏未注意到
    前方路口之號誌變換情形甚明。由此可認定，本件車禍之發生，被告應為肇事次
    因，告訴人丙○○闖紅燈應為肇事主因。按駕駛人駕駛汽車應遵守道路交通號誌
    之指示及車前狀況，並隨時採取必要之安全措拖。道路交通安全規則第九十條、
    第九十四條第三項各訂有明文。被告駕車自應注意上述道路交通安全規定，且依
    當時路狀，又無不能注意之情形，竟疏不注意為之，以致肇事，致告訴人受有第
    十二胸椎骨折之傷害，被告應有過失。雖本件告訴人未注意車前狀況，隨時採取
    必要之安全措施及汽車行駛至交岔路口，未遵守交通號誌之指示亦有過失，然仍
    不能因告訴人之過失，而解免被告之罪責。且被告過失駕駛行為，核與被害人之
    受傷間，具有相當因果關係，事證明確，被告過失傷害犯行堪以認定。
二、核被告所為係犯刑法第二百八十四條第一項前段之過失傷害罪。被告於肇事後，
    路人見狀報警，被告乙○○於警員楊松鶴到場時陳述肇事經過而願接受裁判，有
    警訊筆錄及交通事故調查報告表各一份附卷可佐，核與自首要件相符，依刑法第
    六十二條前段規定減輕其刑。爰審酌被告之過失程度、被害人所受傷勢及其犯後
    態度等一切情狀，量處如主文所示之刑，並諭知易科罰金之折算標準。
據上論斷，應依刑事訴訟法第二百九十九條第一項前段、刑法第二百八十四條第一項
前段、第六十二條前段、第四十一條第一項前段，罰金罰鍰提高標準條例第一條前段
、第二條，判決如主文。
本案經檢察官丁○○到庭執行職務。
中      華      民      國     九十三     年     六      月      八     日
                                      臺灣臺中地方法院交通法庭
                                        審判長法官  許  金  樹
                                              法官  張  清  洲
                                              法官  郭  德  進
右正本證明與原本無異
如不服本判決應於送達後十日內向本院提出上訴狀
                                            書記官
中      華      民      國      九十三    年     六      月      十     日
刑法第二百八十四條第一項：
因過失傷害人者，處六月以下有期徒刑、拘役或五百元以下罰金，致重傷者，處一年
以下有期徒刑、拘役或五百元以下罰金。
                                                                        Ａ
